臺灣嘉義地方法院民事裁定
111年度抗字第4號
抗  告  人  泓昇環保有限公司

兼法定代理  
人          黃國偉  
相  對  人  匯豐汽車股份有限公司

法定代理人  陳昭文  


上列抗告人與相對人間聲請本票准許強制執行事件，抗告人對於
中華民國110年11月11日本院嘉義簡易庭110年度司票字第1526號
裁定提起抗告，本院合議庭裁定如下：
    主  文
抗告駁回。
抗告程序費用新臺幣壹仟元由抗告人連帶負擔。
    理  由
一、按本票執票人向本票發票人行使追索權時，得聲請法院裁定
    後強制執行。票據法第123條定有明文。又本票執票人，依
    票據法第123條規定，聲請法院裁定許可對發票人強制執行
    ，係屬非訟事件，此項聲請之裁定，及抗告法院之裁定，依
    非訟事件程序，以審查強制執行許可與否，並無確定實體上
    法律關係存否之效力，如發票人就票據債務之存否有爭執時
    ，應由發票人提起確認之訴，以資解決（最高法院83年度台
    抗字第227號裁定要旨參照）。
二、抗告意旨：經相對人提示如附表所示之本票（下稱系爭本票
    ）於民國110年9月25日未付款，抗告人已於110年10月26日
    付款新臺幣（下同）8,694元，茲檢附京城銀行eATM交易訊
    息通知電子郵件影本為證，爰依法提起抗告等語。      
三、經查，相對人在本院原審主張執有抗告人共同簽發之系爭本
    票，並免除作成拒絕證書，業已屆期，經於相對人於110年9
    月25日提示未獲付款，迄今尚積欠125,705元拒不履行，乃
    依票據法第123條規定聲請裁定准許強制執行等情，業據提
    出系爭本票為證，就形式觀之，系爭本票已符合票據法上之
    要件，本院原審依上開規定裁定予以准許，經核尚無不合。
    抗告意旨以前揭情詞指摘原裁定不當，核屬對於實體權利存
    否之爭執，並非本件裁定程序所得審究，依首開說明，自應
    就其爭執之實體事項，另行起訴，以資解決。是抗告人提起
    本件抗告，請求廢棄原裁定，即無理由，應予駁回。
四、據上論結，本件抗告為無理由，依非訟事件法第46條、第21
    條第2項、第24條第1項，民事訴訟法第495條之1第1項、第4
    49條第1項、第95條、第85條第2項，裁定如主文。
中　　華　　民　　國　　111 　年　　1 　　月　　25　　日
                  民事第一庭審判長法  官  林望民
                                  法  官  吳芙蓉
                                  法  官  黃茂宏
以上為正本係照原本作成。
本裁定不得再抗告。 
中　　華　　民　　國　　111 　年　　1 　　月　　25　　日
                                  書記官　官佳慧
本票附表：至清償日止利息按週年利率14.61%計算           111年度抗字第4號   編  號    發票日    票面金額   （新臺幣）   請求金額  （新臺幣）    到期日  利息起算日  備   考  001 109年12月25日   180,000元   125,705元 110年9月25日 110年9月26日